臺灣彰化地方法院刑事判決　　　　　　　　　　　　　九十三年度易字第八八一號
　　公　訴　人　臺灣彰化地方法院檢察署檢察官
　　被　　　告　乙○○
右列被告因竊盜案件，經檢察官提起公訴（九十三年度偵字第五八一七號）及移
辦（九十三年度偵字第七三九二號），於本院準備程序中，被告就被訴事實為有罪之
陳述，經本院合議庭裁定改依簡式審判程序審理，並判決如左：
    主  文
乙○○連續攜帶兇器竊盜，處有期徒刑捌月。扣案之鑰匙貳支沒收。
    事  實
一、乙○○基於意圖為自己不法所有之概括犯意，自民國九十二年二月十八日起，迄
    九十三年八月四日二十三時四十五分許止，連續在彰化縣彰化市內不同地點，持
    其所有之機車鑰匙或客觀上足以對人之生命、身體、安全構成威脅，具有危險性
    ，足認為兇器之螺絲起子（因已丟棄而未扣案），以撬開他人汽車車門或機車置
    物箱之手法，竊取他人財物（竊取之時間、地點、方法、被害人及所得財物詳如
    附表所示）。嗣乙○○於九十三年八月四日二十三時四十五分許，在彰化市○○
    路○段八巷「百姓公廟」前，甫以其所有之機車鑰匙二支開啟車號ＰＭ∣九七七
    五號自小客車車門，並進入車內竊得新臺幣（下同）三百元後，正欲離去之際，
    為警當場查獲，並扣得上開其所有，且供實施竊盜行為所用之鑰匙二支，始偵知
    上情。
二、案經彰化縣警察局彰化分局報告臺灣彰化地方法院檢察署檢察官偵查起訴及移送
    併辦。
    理  由
一、被告乙○○於準備程序中，就右揭犯罪事實為有罪之陳述，且所犯係死刑、無期
    徒刑、最輕本刑為三年以上有期徒刑以外之罪，經本院合議庭依刑事訴訟法第二
    百七十三條之一第一項之規定，裁定由法官一人獨任進行簡式審判程序，合先敘
    明。
二、右揭犯罪事實，業據被告於警詢、偵查及本院審理時坦承不諱，核與被害人庚○○、甲○○、丙○○、辛○○、戊○○、丁○○及姚菊清於警詢中指訴之失竊情
    節相符，並有贓物認領保管單三紙、被告行竊時遭監視器錄影所翻拍之照片二幀
    、搜索現場照片十幀附卷可稽，復有鑰匙二支扣案可資佐證。至除被告自白之犯
    行外，被害人甲○○於警詢中雖指訴於九十三年三月四日同時有數片ＣＤ失竊等
    語；另被害人庚○○於警詢中亦指訴於九十二年二月十八日當日，其所有之車號
    Ｍ五─０五七七自小客車係遭破壞左玻璃窗後侵入等語，惟既均為被告所否認，
    且無其他具體證據可資證明，復參酌被告對曾於九十三年三月四日，以螺絲起子
    撬開車號九Ｈ─三六一三號自小客車車門，入內竊取一百二十元；及於九十二年
    二月十八日，以螺絲起子及鑰匙撬開車號Ｍ五─０五七七自小客車車門，入內竊
    取財物之犯行，均已坦白承認，被告實無僅否認其中竊取ＣＤ及破壞璃璃窗等行
    為之必要等情，應認被告此部份之自白可採。綜上，本件事證明確，被告犯行洵
    堪認定，應依法論科。
三、按刑法第三百二十一條第一項第三款之攜帶兇器竊盜罪，係以行為人攜帶兇器竊
    盜為其加重條件，此所謂兇器，其種類並無限制，凡客觀上足對人之生命、身體
    、安全構成威脅，具有危險性之兇器均屬之，且祇須行竊時攜帶此種具有危險性
    之兇器為已足，並不以攜帶之初有行兇之意圖為必要。螺絲起子為足以殺傷人生
    命、身體之器械，顯為具有危險性之兇器。最高法院七十九年台上字第五二五三
    號判例可資參照。本件如附表所示編號一至五及編號七之犯行，係被告持客觀上
    足對人之生命、身體、安全構成威脅，具有危險性，足認為兇器之螺絲起子，進
    入彰化縣彰化市○○路二一二、二一三及二一五號之地下一樓停車場（為一社區
    大樓共用之地下室停車場），以撬開被害人停放在該停車場之汽車車門或機車置
    物箱之方式，竊取財物；另如附表所示編號六、八、九、十之犯行，則均係被告
    以其所有之機車鑰匙打開被害人之汽車車門或機車置物箱之方式，竊取財物；而
    其中編號二、五、六、七之犯行，被告雖已將被害人之車門或置物箱打開，著手
    竊盜，惟均因未發現有價值之物而未竊得財物。核被告所為如附表所示編號一、
    三、四之犯行，係犯刑法第三百二十一條第一項第三款之攜帶兇器竊盜既遂罪；
    編號二、五、七之犯行，係犯刑法第三百二十一條第二項、第一項第三款之攜帶
    兇器竊盜未遂罪；編號八、九、十之犯行，係犯刑法第三百二十條第一項普通竊
    盜既遂罪；編號六之犯行，係犯刑法第三百二十條第三項、第一項普通竊盜未遂
    罪。次按刑法第三百二十一條第一項第一款之夜間侵入住宅竊盜罪，係以行為人
    無權進入住宅而於夜間侵入竊盜為其加重要件，倘行為人本有自由進出該住宅之
    權，縱其於夜間進入該住宅竊盜，亦與本條規定之夜間「侵入」住宅之要件未合
    。則編號七之犯行，被告雖係於夜間進入該地下室停車場竊盜，惟被告當時既居
    住於彰化市○○路二一二號六樓，本即有權自由進出其所居住大樓之地下室，是
    其於夜間進入該地下室竊盜，與「侵入」住宅之要件即有未合，自不構成刑法第
    三百二十一條第一項第一款之夜間侵入住宅竊盜罪，附此敘明。另其先後十次竊
    盜、加重竊盜既、未遂之犯行，時間緊接，所犯又係犯罪基本構成要件相同之罪
    名，顯係基於概括犯意反覆為之，為連續犯，應依同法第五十六條之規定以攜帶
    兇器竊盜之一罪論，並加重其刑。至公訴人移送併辦部分，與起訴書起訴之犯罪
    事實有裁判上一罪之關係，自應由本院併予審理，附此敘明。爰審酌被告國小畢
    業之智識程度，竊取財物之價值、其犯罪動機、目的、手段及偵審中均坦承犯行
    ，犯後態度良好等一切情狀，量處如主文所示之刑，以示懲儆。扣案之鑰匙二支
    ，均係被告所有，供本件竊盜犯罪所用之物，業據被告供明在卷，併依刑法第三
    十八條第一項第二款諭知沒收。
據上論斷，應依刑事訴訟法第二百七十三條之一第一項、第二百九十九條第一項前段
，刑法第五十六條、第三百二十一條第一項第三款、第三十八條第一項第二款，判決
如主文。
本案經檢察官己○○到庭執行職務。
中      華      民      國      九十三      年    十一    月      一    日
                                臺灣彰化地方法院刑事第一庭
                                    法      官  吳  永  梁
右正本證明與原本無異。
如不服本判決，應於判決送達後十日內向本院提出上訴狀( 須附繕本 )。
                                    法院書記官  陳  美  敏
中      華      民      國      九十三      年    十一    月      三    日
附表：
┌───┬──────────┬─────────┬───────────┐
│編  號│犯    罪    時    間│犯   罪   地   點 │方法、被害人及所得財物│
├───┼──────────┼─────────┼───────────┤
│一    │九十二年二月十八日十│彰化市○○路二一五│以螺絲起子及鑰匙撬開廖│
│      │六時許              │號地下一樓停車場  │麗靜所有之車號Ｍ五─０│
│      │                    │                  │五七七號自小客車，竊取│
│    │                    │                  │價值一萬三千元之汽車音│
│      │                    │                  │響及現金三百元        │
├───┼──────────┼─────────┼───────────┤
│二    │九十二年十月十日九時│同右              │以螺絲起子及鑰匙撬開廖│
│      │十分許              │                  │小娟所有、庚○○使用（│
│      │                    │                  │起訴書誤載為庚○○所有│
│      │                    │                  │）之車號ＰＹ二─六０七│
│      │                    │                  │號重機車置物箱，因未發│
│      │                    │                  │現有價值之物而未遂    │
├───┼──────────┼─────────┼───────────┤
│三    │九十三年一月三日八時│同右              │以螺絲起子及鑰匙撬開廖│
│      │三十分許            │                  │麗靜所有之車號Ｍ五─０│
│      │                    │                  │五七七號自小客車車門，│
│      │                │                  │竊取其內現金一百元    │
├───┼──────────┼─────────┼───────────┤
│四    │九十三年三月四日某時│彰化市○○路二一三│以螺絲起子撬開陳明俐所│
│      │                    │號地下一樓停車場  │有、甲○○使用（起訴書│
│      │                    │                  │誤載為甲○○所有）之車│
│      │                    │                  │號九Ｈ─三六一三號（起│
│      │                    │                  │訴書誤載為ＰＨ－三六一│
│      │                    │                  │六）自小客車前車門，竊│
│      │                    │                  │取其內一百二十元      │
├───┼──────────┼─────────┼───────────┤
│五    │九十三年三月八日某時│同右              │以螺絲起子撬開陳明俐所│
│      │                    │                  │有、甲○○使用（起訴書│
│      │                    │                  │誤載為甲○○所有）之車│
│      │      │                  │號九Ｈ─三六一三號（起│
│      │                    │                  │訴書誤載為ＰＨ－三六一│
│      │                    │                  │六）自小客車前車門，因│
│      │                    │                  │未發現值錢之物而未遂  │
├───┼──────────┼─────────┼───────────┤
│六    │九十三年七月二十二日│彰化市民生國小停車│以鑰匙攙開丁○○之車號│
│      │十六時許            │場內              │ＴＵＰ─九三五號輕型機│
│      │                    │                  │車置物箱，因未發現值錢│
│      │                    │                  │之物而未遂            │                    │                  │                      │
├───┼──────────┼─────────┼───────────┤
│七    │九十三年七月二十二日│彰化市○○路二一二│以螺絲起子撬開顏維松所│
│      │二十一時許          │號地下室停車場    │有，姚菊清使用（起訴書│                    │                  │誤載為姚菊清所有）之車│
│      │                    │                  │誤載為姚菊清所有）之車│
│      │                    │                  │號ＱＨ─四一二五號自小│
│      │                    │                  │客車前車門，因未發現值│
│      │                    │                  │錢之物而未遂          │
├───┼──────────┼─────────┼───────────┤
│八    │九十三年七月二十八日│彰化市○○街七十八│以鑰匙打開進華五金行所│
│      │凌晨三時許          │號對面            │有、丙○○使用（起訴書│
│      │                    │                  │誤載為丙○○所有）之車│
│      │                    │                  │號ＬＦ─六八一七號自小│
│      │                    │                  │貨車，竊取其內現金五十│
│      │                    │                  │元及摩拖羅拉行動電話一│
│      │                    │                  │支                    │
├───┼──────────┼─────────┼───────────┤
│九    │九十三年八月四日十九│彰化市○○路○段一│以鑰匙打開辛○○所有之│
│      │時許                │號                │車號ＱＧ─六一三０號自│
│      │                    │                  │小客車，竊取其內現金二│
│      │                    │                  │百三十五元及手錶一只  │
├───┼──────────┼─────────┼───────────┤
│十    │九十三年八月四日二十│彰化市○○路○段八│以鑰匙打開宇立鐵工廠所│
│      │三時四十五分許      │巷四二弄二四號前  │有、戊○○使用（起訴書│
│      │                    │                  │誤載為戊○○所有）之車│
│      │                    │                  │號Ｍ─九七七五號自小客│
│      │                    │                  │車，竊取其內現金三百元│
└───┴──────────┴─────────┴───────────┘
附錄論罪科刑法條全文：
刑法第三百二十一條
犯竊盜罪而有左列情形之一者，處六月以上五年以下有期徒刑：
一、於夜間侵入住宅或有人居住之建築物、船艦或隱匿其內而犯之者。
二、毀越門扇、牆垣或其他安全設備而犯之者。
三、攜帶兇器而犯之者。
四、結夥三人以上而犯之者。
五、乘火災、水災或其他災害之際而犯之者。
六、在車站或埠頭而犯之者。
前項之未遂犯罰之。
